臺灣苗栗地方法院民事小額判決  
110年度苗小字第633號
原      告  台北富邦商業銀行股份有限公司

法定代理人  程耀輝  



訴訟代理人  宋坤龍  
被      告  戴愉潔  
上列當事人間請求返還消費借貸款事件，本院於民國110年9月27
日言詞辯論終結，判決如下：
    主  文
被告應給付原告新臺幣90,316元，及自民國105年6月10日起至
  清償日止，按週年利率百分之15計算之利息。
原告其餘之訴駁回。
訴訟費用新臺幣1,000元由被告負擔。
本判決原告勝訴部分得假執行。   
　　事實及理由
一、原告主張：被告前於民國93年6月3日向原告申請現金卡使用
    ，約定借款額度新臺幣（下同）10萬元，借款利率以週年利
    率百分之18.25計算，如借款期限屆至雙方如無反對之意思
    表示，則依同一內容續約一年，其後每年屆期時亦同，而每
    月應償付當月最低應付款，如未依約給付即視為全部到期，
    債務自到期日起至清償日止，按週年利率20%計算遲延利息
    。詎被告申請零利率協商後，於96年4月10日最後一次還款2
    ,000元，即未履行繳款義務，尚積欠本金90,316元及利息、
    遲延利息未清償，爰依消費借貸法律關係提起本訴等語。並
    聲明：被告應給付原告90,316元，及自96年4月10日起至96
    年5月14日止，按週年利率18.25%計算之利息，暨自96年5月
    15日起至104年8月31日止，按週年利率20%計算之利息，及
    自104年9月1日起至清償日止，按週年利率15%計算之利息。
二、被告則以：我於93年6月3日有向原告辦理10幾張信用卡，之
    前有參加銀行公會還款，最大債權銀行為台新銀行，協商還
    款金額為每月25,000餘元，但我96年受傷後無法工作，就這
    樣過了10餘年，時效應該過期了等語，資為抗辯。惟未提出
    答辯聲明。
三、本院之判斷：
  ㈠兩造確於93年6月3日締結消費借貸關係，約定借款額度10萬
    元、借款週年利率百分之18.25、借款視為到期後按週年利
    率20%計算遲延利息，而被告消費借貸金額迄96年4月10日止
    尚餘90,316元未清償等情，業據原告提出富邦發現金卡申請
    書、現金卡貸還交易明細查詢表（司促卷第7至11頁）為證
    ，堪信為真實。
　㈡按請求權，因15年間不行使而消滅。但法律所定期間較短者
    ，依其規定；又利息各期給付請求權，因5年間不行使而消
    滅（民法第125條、第126條）。次按消滅時效，自請求權可
    行使時起算，而消滅時效因請求、承認、起訴而中斷，依督
    促程序，聲請發支付命令，與起訴有同一效力（民法第128
    條、第129條第1項、第2項第1款）。經查：
　⒈依原告所提出之現金卡貸還交易明細查詢表，被告於95年12
    月27日積欠消費借貸款合計99,074元，經被告申請零利率還
    款後，依序於96年1月24日、3月3日清償3,301元、5,000元
    ，其後回復原利率，被告於96年4月10日最後一次還款2,000
    元，債務餘額為90,316元（司促卷第9至11頁），足認被告
    申請零利率還款，並於95年12月27日後開始還款至96年4月1
    0日之行為，係屬承認上開消費借貸債務之行為，則原告於1
    10年6月9日向本院聲請對被告核發支付命令（司促卷第5頁
    民事支付命令聲請狀上本院收狀章），與被告最後還款之96
    年4月10日間，尚未經過15年，時效尚未完成，是被告為時
    效抗辯，礙難採納。
　⒉至原告請求之利息部分，原告既主張除於110年6月9日向本院
    聲請核發支付命令外，無其他時效中斷事由，對於利息由聲
    請核發支付命令起回推5年沒有意見等語（本院卷第60頁）
    ，則被告既為時效抗辯，從而原告就上開積欠之消費借貸款
    90,316元，自僅能請求自105年6月10日起至清償日止，按週
    年利率15%計算之利息，逾此部分之利息請求，即屬無據。
　⒊綜上，原告依消費借貸關係，請求被告給付90,316元，及自
    自105年6月10日起至清償日止，按週年利率15%計算之利息
    ，即屬有據，應予准許，逾此範圍之利息請求，則屬無據，
    應予駁回。　
四、本件事證已臻明確，兩造其餘攻擊防禦方法及所提證據，經
    核於判決結果無影響，爰不逐一贅述。
五、本件依民事訴訟法第436條之20規定，就原告勝訴部分應依
    職權宣告假執行，並依同法第79條及第436條之19第1項規定
    ，確定訴訟費用額即第一審裁判費1,000元，因被告就本金
    部分均敗訴，而原告係因時效經過而就部分利息敗訴，故酌
    量均由被告負擔。
中　　華　　民　　國　　110 　年　　9 　　月　　28　　日
                  苗栗簡易庭  法  官  劉奕榔
以上正本係照原本作成。
如不服本判決，應於判決送達後20日內，以判決違背法令為理由
，向本院提出上訴狀並表明上訴理由，及須按他造當事人之人數
附繕本。如委任律師提起上訴者，應一併繳納上訴裁判費。
上訴理由應表明：
一、原判決所違背之法令及其具體內容。
二、依訴訟資料可認為原判決有違背法令之具體事實。
如未表明上訴理由者，應於上訴後20日內向本院提出上訴理由。
當事人如對本件訴訟內容有所疑義，得聲請閱卷。
                              書記官  江秋靜
中　　華　　民　　國　　110 　年　　9 　　月　　28　　日